【裁判字號】    99,台抗,730
【裁判日期】    990909
【裁判案由】    違反毒品危害防制條例延長羈押
【裁判全文】
最高法院刑事裁定              九十九年度台抗字第七三０號
抗  告  人  洪偉傑
選任辯護人  周武榮律師
上列抗告人因違反毒品危害防制條例案件，不服台灣高等法院中
華民國九十九年八月六日延長羈押之裁定（九十九年度上訴字第
一九九八號），提起抗告，本院裁定如下：
    主  文
抗告駁回。
    理  由
本案原裁定以：抗告人洪偉傑前經原審法院認為犯毒品危害防制
條例等罪嫌疑重大，而有刑事訴訟法第一百零一條第一項第一、
三款所定情形，非予羈押，顯難進行審判，乃執行羈押，至民國
九十九年九月十日羈押期間即將屆滿，茲以抗告人因運輸第一級
毒品海洛因，業經第一審於九十九年五月七日以九十九年度重訴
字第一五號判決判處有期徒刑十八年在案，足認其犯嫌重大，倘
免除羈押，如將來案件有罪確定，依一般人畏懼重罪執行之心理
，抗告人為免刑罰之執行而恐有逃亡之虞，是前開執行羈押原因
仍然存在，且抗告人於現階段之訴訟程序中，尚難有何羈押以外
之方法代替之，認尚有繼續羈押之必要，裁定抗告人應予延長羈
押期間二月等語。抗告人抗告意旨略稱：抗告人就本件起訴書所
指全部犯罪事實，於偵查、第一審及原審審理時均自白不諱，並
供出共犯蔡文泰、綽號「國寶」、「黑豬」等人及毒品來源，俾
警追查，且已痛改前非，明確表示願接受法律制裁之決心，實無
逃亡之虞。況若獲撤銷羈押，抗告人交保在外，更有機會伺機捕
獲共犯綽號「國寶」、「黑豬」等人，俾國人免再受毒害等語。
按「有逃亡或有事實足認有逃亡之虞，及所犯為死刑、無期徒刑
或最輕本刑為五年以上有期徒刑之罪等情形，非予羈押，顯難進
行追訴、審判或執行者，得羈押之」、「羈押被告，偵查中不得
逾二月，審判中不得逾三月。但有繼續羈押之必要者，得於期間
未滿前，經法院依第一百零一條或第一百零一條之一之規定訊問
被告後，以裁定延長之」，分別為刑事訴訟法第一百零一條第一
項第一、三款、第一百零八條第一項所明定。又被告是否合於刑
事訴訟法第一百零一條各款所列舉之羈押原因及有無羈押之必要
性，係由事實審法院就具體個案之進行情形，依職權衡酌。苟其
此項裁量、判斷，未悖乎通常一般之人日常生活經驗之定則或論
理法則，復已於裁定書內論敘其何以作此判斷之依據及理由，即
不得任意指摘其為違法並據為提起抗告之合法理由。原裁定已詳
敘抗告人如何合於刑事訴訟法第一百零一條第一項第一、三款所
規定之羈押原因及何以得認其有逃亡之虞之相當理由，應有羈押
之必要，而認其應繼續羈押，揆諸上開規定，經核於法無違。抗
告人陳稱其已自白犯罪、供出共犯與毒品來源、於交保後可幫助
捕獲共犯等情，均與本件有無羈押原因及必要無涉，其抗告難認
有理由，應予駁回。
據上論結，應依刑事訴訟法第四百十二條，裁定如主文。
中    華    民    國  九十九  年    九    月    九    日
                      最高法院刑事第五庭
                          審判長法官  陳  正  庸  
                                法官  林  秀  夫  
                                法官  林  瑞  斌  
                                法官  王  聰  明  
                                法官  謝  靜  恒  
本件正本證明與原本無異
                                      書  記  官  
中    華    民    國  九十九  年    九    月   十五   日
                                                      V

司法院資訊處製作；財團法人民間司法改革基金會備份。
